【裁判字號】    90,重訴,68
【裁判日期】    900315
【裁判案由】    給付貨款
【裁判全文】
臺灣臺北地方法院民事判決  九十年度重訴字第六八號
    原      告  民旭工業股份有限公司
    法定代理人  乙○○
    訴訟代理人  何銘
    被      告  益華股份有限公司
    法定代理人  甲○○
    訴訟代理人  呂瑞淦
右當事人間給付貨款事件，本院判決如左：
    主      文
被告應給付原告新台幣陸佰貳拾陸萬貳仟伍佰貳拾柒元及自民國八十九年六月一日起
至清償日止，按週年利率百分之五計算之利息。
訴訟費用由被告負擔。
    事      實
甲、原告方面：
  一、聲明：如主文所示。
  二、陳述：
    (一)被告自民國（下同）八十八年九月三十日起至八十九年三月三十日止，先後向
      原告買受十八公斤及十八公升之沙拉油桶共九批，共積欠貨款新台幣（下同）
      五百九十七萬一千七百六十八元及百分之五營業稅共二十九萬八千五百八十八
      元，合計六百二十七萬零三百五十六元，且依雙方交易慣例，被告應於交貨日
      二個月後付款（即應於八十九年六月一日付款），惟迭次催討，被告均未依約
      償還。
    (二)被告固尚有先前之支付之溢付款七千八百二十九元，原告同意自行扣除該筆款
      項，因之就所請求之金額減縮為六百二十六萬二千五百二十七元，為此基於民
      法第三百六十七條之規定請求判決如訴之聲明。
  三、證據：提出統一發票九紙影本為證。
乙、被告方面：
  一、聲明：原告之訴駁回。
  二、陳述：對於原告所主張之金額並不爭執，惟希望能分期償還。
  三、證據：提出沖立編號查詢目前餘額表影本乙份。
    理      由
甲、程序方面：
    按訴訟送達後，原告固不得將原訴變更或追加他，但經被告同意者或請求之基礎
    事實同一者或擴張或減縮應受判決事項之聲明者或不甚礙被告之防禦及訴訟之終
    結者，不在此限，本件原告係本於買賣關係之法律行為起訴請求被告給付二百二
    十七萬零三百五十六元，嗣於九十年三月五日當庭將貨款請求減縮為二百二十六
    萬二千五百二十七元，惟查本件訴訟標的之法律關係，原告於起訴時即陳述明確
    ，並未有何變更或改變，且有關前述之請求基礙事實同一，是原告起訴減縮其訴
    之聲明請求被告應給付金額部分，除不甚礙被告之防禦及訴訟之終結外，是揆諸
    民事訴訟法第二百五十五條第一項但書、第二百五十六條等規定，核亦無違誤，
    亦非變更訢訟標的之法律關係，應併予說明。
乙、得心證之理由：
  一、原告主張之事實，已據其提出與所述相符之統一發票九紙影本為證，且被告對
      於與原告間買賣沙拉油乙節所積欠之金額亦不爭執，足認原告之主張為可採信
      。
  二、從而原告本於買賣契約之法律關係，請求被告給付如主文所示之本金、利息，
      即無不合，應予准許。
丙、結論：原告之訴為有理由，依民事訴訟法第七十八條，判決如主文。
中      華      民      國    九十      年      三      月      十五    日
                                            民事第四庭法      官  陳博文
右為正本係照原本作成
如對本判決上訴，須於判決送達後廿日內向本院提出上訴狀
中      華      民      國    九十      年      三      月      十五    日
                                                        書  記  官  蔡嘉萍


司法院資訊處製作；財團法人民間司法改革基金會備份。
